【裁判字號】    94,交聲,308
【裁判日期】    950630
【裁判案由】    違反道路交通管理處罰條例聲明異議
【裁判全文】
臺灣新竹地方法院交通事件裁定         94年度交聲字第308號
原處分機關  交通部公路總局新竹區監理所新竹市監理站
異議人即
受處分人    甲○○
上列異議人即受處分人因違反道路交通管理處罰條例案件，對交
通部公路總局新竹區監理所新竹市監理站中華民國94年11月19日
竹監自字第裁51—IA0000000 號違反道路交通管理事件裁決處分
，聲明異議，本院裁定如下：
    主  文
原處分撤銷。
甲○○不罰。
    理  由
一、按交通法庭認為聲明異議有理由者，應以裁定將原處分經聲
    明異議部分撤銷，並自為裁定，道路交通案件處理辦法第20
    條前段定有明文。
二、次按法院受理有關交通案件，準用刑事訴訟法之規定，道路
    交通管理處罰條例第89條定有明文。又認定受處分人違規之
    事實，應依證據認定之，無證據不得認定違規事實，為前述
    道路交通管理處罰條例第89條規定而準用刑事訴訟法第154
    條第2 項之規定。又事實之認定，應憑證據，如未能發現相
    當證據，或證據不足以證明，自不能以推測或擬制之方法，
    以為裁判基礎，此有最高法院40年臺上字第86號判例足資參
    照。再認定犯罪事實所憑之證據，雖不以直接證據為限，間
    接證據亦包括在內，然而無論直接證據或間接證據，其為訴
    訟上之證明，須於通常一般之人均不致有所懷疑，而得確信
    其為真實之程度者，始得據為有罪之認定，倘其證明尚未達
    到此一程度，而有合理之懷疑存在而無從使事實審法院得有
    罪之確信時，即應由法院為諭知被告無罪之判決，此亦有最
    高法院76年臺上字第4986號判例足供參照。
三、原裁決處分意旨略以：本件異議人即受處分人甲○○所有車
    牌號碼LW—4118號自用小客車，於民國94年8 月26日19時41
    分許，停放在臺北市○○○路○ 段路邊收費停車處，而未依
    規定繳費，經臺北市政府交通局臺北市停車管理處以受處分
    人有違反修正施行前之道路交通管理處罰條例第56條第1 項
    第11款規定之行為，於94年9 月23日掣單舉發（北市交停字
    第1A0000000 號），經受處分人申訴，原處分機關交通部公
    路總局新竹區監理所新竹市監理站函請臺北市停車管理處查
    覆，仍認違規事實明確，受處分人仍不服，原處分機關認受
    處分人確有前開違規行為，而於94年11月19日以竹監新自字
    第裁51—IA0000000 號裁決書，以受處分人有違反修正施行
    前之道路交通管理處罰條例第56條第1 項第11款之違規，且
    依同條例第85條第2 項，車輛所有人之處罰，應歸責車輛駕
    駛人，而裁處異議人罰鍰新臺幣（下同）600 元。
四、聲明異議意旨略以：我並沒有在裁決書上所記載之時間和地
    點，到該處停車，原裁決處分顯有錯誤，應予撤銷等語。
五、經查：原處分機關雖以臺北市停車管理處停車管理員舉發當
    日所掣發置於車前雨刷上之補繳單（單號：00000000—5 號
    ）所載車號、車色、車種、廠牌確與舉發單吻合為據認異議
    人有修正施行前道路交通管理處罰條例第56條第1 項第11款
    之違規事由，而掣發交通部公路總局新竹區監理所新竹市監
    理站竹監新自第裁51—IA0000000 號違反道路交通管理事件
    裁決書，惟本件異議人即受處分人係任職於均豪精密工業股
    份有限公司新竹科學園區分公司資材部門，擔任委外採購工
    作，該公司上下班時間為上午8 時30分至下午18時止，員工
    上下班均須刷卡，而異議人之職務屬內勤工作，不需經常開
    車外出等情，有均豪精密工業股份有限公司新竹科學園區分
    公司95年3 月16日函及所附異議人於94年8 月26日出勤刷卡
    紀錄1 份附卷足稽，而觀該出勤刷卡紀錄，異議人於94年8
    月26日即舉發單上所載日期當日下班刷卡時間為18時45分，
    而臺北市政府交通局舉發違反道路交通管理事件通知單上所
    載違規時間為94年8 月26日19時41分等情，此亦有前述出勤
    刷卡紀錄及臺北市政府交通局舉發違反道路交通管理事件通
    知單各1 份在卷可按，是以舉發當日異議人於公司刷卡下班
    之時間距離要至舉發地點停車之時間僅有56分。而由異議人
    所任職之前述公司至舉發地點最近距離及行車時間最短之路
    線為自新竹市科學園區○○○路行經光復路國道一號高速公
    路交流道北上，至國道一號圓山交流道後下交流道，經臺北
    市○○○路至復興南路2 段168 號前編號第8 號停車格；又
    由新竹市科學園區○○○路中心點（研發四路口）至光復路
    國道一號高速公路北上交流道之里程距離約3 公里，而星期
    五晚間18點50分以後，因屬下班交通尖端時段，且為週休二
    日前夕，車流量為一週上班日內最高峰之時段，沿線各號誌
    路口交通壅塞；至於有關行車速率，園區○道路，因須經過
    6 處號誌路口，就一般情況，於此路線行經園區○○○路段
    ，因路口號誌秒差較長，如正逢路口綠燈（且非停等啟動）
    ，行車較為順暢，惟車速仍在時速50公里以下等情，有科學
    工業園區管理局95年5 月1 日園營字第0950009971號函1 份
    附卷足稽，從而計算結果，由新竹市科學園區○○○路中心
    點（研發四路口）至光復路國道一號高速公路北上交流道之
    行車時間至少須3 分36秒。再者，停車地點所在即臺北市○
    ○○路○ 段168 號前編號第8 號停車位，離國道一號高速公
    路建國北路交流道有7.5 公里，離國道二號高速公路辛亥路
    聯絡道有1.7 公里；以95年4 月14日星期五16點10分至16點
    45分之實地測試，由復興南路2 段168 號前至國道一號高速
    公路建國北路交流道時速30公里，花費15分鐘，由復興南路
    2 段168 號前至國道二號高速公路辛亥路聯絡道時速25公里
    ，花費4 分鐘等情，亦有臺北市停車管理處95年4 月20日北
    市停四字第09531948400 號函及其附件資料在卷足參。而觀
    諸上揭附件資料中之行車路線圖，國道一號高速公路部分，
    係自圓山交流道接至建國北路3 段，而由新竹市○○路○道
    一號高速公路北上交流道至國道一號圓山交流道最短距離為
    72.2公里，行車時間最短需費時49分46秒可抵達；至於國道
    二號高速公路部分，係連接在辛亥路聯絡道，而由新竹市○
    ○路○道一號高速公路北上交流道至國道二號木柵交流道最
    短距離為84公里，費時00:59:36可抵達等情，有國道高速公
    路交通資訊系統最短路徑暨旅行時間計算表附卷足稽，從而
    計算結果，如由新竹市科學園區○○○路中心點（研發四路
    口）至光復路國道一號高速公路新竹交流北上，至圓山交流
    道後，從該交流道連接建國北路，再前往復興南路2 段168
    號前編號第8 號停車格停車，所花費最短時間為1 小時8 分
    22秒，而如係經由國道二號高速公路行駛，至木柵交流道後
    ，從該交流道連接辛亥路，再前往復興南路2 段168 號前編
    號第8 號停車格停車，所花費時間則為1 小時7 分12秒，從
    而無論何者，均顯已逾前述異議人於舉發當日自下班刷卡時
    間至臺北市政府交通局舉發違反道路交通管理事件通知單上
    所記載之違規時間為56分之時間。從而，異議人所辯於前揭
    違規通知單上所載時間，並未至上揭臺北市○○○路○ 段168
    號前編號第8 號停車格停車等語，尚屬可採。再者，原處分
    機關亦未提供任何足資證明上揭自用小客車並非異議人將之
    停放該處，而係由他人停放在該處之具體證據資料供本院調
    查，而本院又查無其他積極證據足資證明異議人確曾於前揭
    時、地有違反上開道路交通管理處罰條例情事，揆諸上開法
    條規定及判例意旨，自應為有利於異議人之認定。從而，原
    處分機關逕依修正施行前之道路交通管理處罰條例第56條第
    1 項第11款、第85條第2 項之規定，裁處異議人罰鍰600 元
    ，尚有未洽，應認為本件異議為有理由，爰撤銷原處分，並
    另為異議人不罰之諭知。
據上論斷，應依道路交通案件處理辦法第20條前段，裁定如主文
。
中    華    民    國    95    年    6     月    30    日
                        交通法庭    法  官  楊惠芬
以上正本證明與原本無異。
如不服本裁定，應於裁定送達後5日內向本院提出抗告狀。
中    華    民    國    95    年    7     月    3     日
                                    書記官  汪淑菁


司法院資訊處製作；財團法人民間司法改革基金會備份。
